臺灣臺中地方法院民事裁定
110年度家調裁字第53號
聲  請  人  賴建華  
法定代理人  賴慧禎  
相  對  人  賴基盛（即賴添明之繼承人）    

兼  代理人  陳淑美（即賴添明之繼承人）    

上列當事人間請求確認親子關係存在事件，本院裁定如下：
    主      文
一、確認聲請人賴建華（男、民國000年00月0日生、身分證統一
    編號：Z000000000號）與相對人之被繼承人賴添明（男、民
    國00年0月0日生、身分證統一編號：Z000000000號、已於民
    國109年12月8日死亡）間之親子關係存在。
二、聲請程序費用由聲請人負擔。
    理    由
一、聲請意旨略以：聲請人之生母賴慧禎自相對人之被繼承人賴
    添明受胎而於民國000年00月0日生下聲請人，惟賴添明因工
    作忙碌，一直無暇辦理戶政登記，爰請求確認聲請人與相對
    人之被繼承人賴添明間親子關係存在等語。
二、相對人對聲請人之主張均不爭執，並同意法院逕行裁定等語
    。
三、按當事人就不得處分之事項，其解決事件之意思已甚接近或
    對於原因事實之有無不爭執者，得合意聲請法院為裁定。法
    院為前項裁定前，應參酌調解委員之意見及家事調查官之報
    告，依職權調查事實及必要之證據，並就調查結果使當事人
    或知悉之利害關係人有陳述意見之機會。當事人聲請辯論者
    ，應予准許。前二項程序，準用民事訴訟法第一編第二章第
　　三節關於訴訟參加之規定，家事事件法第33條定有明文。本
    件兩造合意聲請本院以裁定終結本件家事事件，本院自得依
    前揭規定為裁定。 
四、又就法律所定親子關係有爭執，而有即受確認判決之法律上
    利益者，得提起確認親子關係存在或不存在之訴，家事事件
    法第67條第1項定有明文。且按確認之訴，非原告有即受確
    認判決之法律上利益者，不得提起。所謂即受確認判決之法
    律上利益，係指法律關係之存否不明確，原告主觀上認其在
    法律上之地位有不安之狀態存在，且此種不安之狀態，能以
    確認判決將之除去者而言（最高法院52年台上字第1240號判
    決意旨參照）。另如戶政機關之戶籍登記與真實之親子關係
    不符，將使被繼承人之繼承人法律關係不明確，足使繼承人
    之法律上地位有受侵害之危險，並得以確認親子關係不存在
    之訴除去此種不安狀態，自有受確認判決之法律上利益（最
    高法院96年度台上字第1567號判決意旨參照）。本件聲請人
    之戶籍資料內父親欄現為空白，聲請人與被繼承人賴添明間
    之親子關係不明確，致聲請人處於不安定之法律地位，在私
    法上有受侵害之危險，而此不確定之法律地位及危險狀態，
    法院得以裁判除去之，為使身分關係明確及戶籍登記正確，
    應認聲請人提起本件請求具受確認裁判之法律上利益。
五、經查，聲請人主張之前揭事實，業據其提出戶籍謄本、博微
    生物科技股份有限公司分子生物實驗室110年9月13日所為DN
    A基因圖譜型別分析報告等為證。上開DNA基因圖譜型別分析
    報告係以聲請人與賴添明之兄賴添風之口腔黏膜細胞，依人
    類基因短序列重覆變異型別分析，以Y-STR比對之方法進行
    分析，鑑定結果認：聲請人與關係人賴添風之檢體相對應之
    Y染色體DNA型別均無不符，存在父系血緣關係之機率為99.0
    000000％以上等語。本院參酌現代生物科學發達，醫學技術
    進步，以DNA基因系統檢驗方法鑑定親緣關係之精確度極高
    ，是依上開事證，可認聲請人主張其與相對人之被繼承人賴
    添明間之親子關係存在乙情，堪信為真實。從而，兩造合意
    聲請本院裁定確認聲請人與相對人之被繼承人賴添明間之親
    子關係存在，於法尚無不合，應予准許。
六、末按，聲請人因被繼承人賴添明生前因故無法辦理認領，致
    其與被繼承人賴添明間真實血緣身分關係，有待法院裁判還
    原其真相，本件相對人應訴所為行為亦為防衛其權利所必要
    ，依上開論述分析，本院認本件程序費用應由聲請人負擔較
    為公允，並符聲請本件合意裁定之法律趣旨，且聲請人亦同
    意負擔本件之程序費用，爰依家事事件法第51條準用民事訴
    訟法第81條第2款之規，裁定如主文第2項所示，附此敘明。
七、依家事事件法第33條、第97條、非訟事件法第21條第2項、
    民事訴訟法第95條、第81條第2款之規定，爰裁定如主文。
中    華    民    國   110    年    10    月    29    日
                  家事法庭    　法  官  謝珮汝
正本係按照原本作成。
如對本裁定抗告，須於裁定送達後10日之不變期間內，向本院提
出抗告狀（須附繕本）。
中    華    民    國   110    年    10    月    29    日
                                書記官  劉燕媚